# 国有控股上市公司转让参股公司股权是否需要经过资产评估

提问人：jakob0821 时间：2013-12-05 22:56:32
假设某国有控股的上市公司，其长期股权投资中有一个联营企业，采用权益法核算，投资成本占上市公司净资产比例约为1%，算不上重大资产，若其转让此长期投资，需不需要进行资产评估？
本人印象中 国有控股公司转让重大资产需要进行评估和审计，上述情况并不算重大资产，那需不需要评估呢？如果需要的话，除了国有资产管理法外，文件依据还有哪些？
望各位大侠赐教！

回答人：chenyiwei
在证券监管和信息披露规则方面，对此类情况没有必须披露评估信息的规定。 在国有资产管理规定方面，根据《企业国有资产评估管理暂行办法》（国务院国资委令第 12 号）规定，企业发生产权转让和资产转让、置换时，应当对相关资产进行评估。这一规定本身并无重大性的区分。因此还是建议进行评估，并在评估值基础上确定转让价格。

提问人：wuyuan817 时间：2014-06-04 16:32:30
这个要看主管国资委的要求，只要是国资转让，上海的国资委都要审计和评估，基本上算是强制要求

回答人：chenyiwei
基本都是如此。国资委规定评估报告申请核准或备案时的申请材料中，审计报告是必备的。

提问人：风梦轩 时间：2015-07-01 13:08:51
陈版，如果出了非标准的审计报告会不会对评估和转让产生问题？

回答人：chenyiwei
多少会有些影响，但具体影响需进行个案分析，主要取决于所涉及事项与转让定价的关系等问题。

提问人：masharu 时间：2018-06-04 09:07:01
请教陈版，如果参股企业是一个集团公司，是否要对集团公司的子公司一同进行评估

回答人：chenyiwei
理论上也需要。